【裁判字號】    90,台上,6668
【裁判日期】    901101
【裁判案由】    違反毒品危害防制條例
【裁判全文】
最高法院刑事判決                                九十年度台上字第六六六八號
    上  訴  人  甲○○
    選任辯護人  王桂樹律師
    上  訴  人  乙○○
右上訴人等因違反毒品危害防制條例案件，不服台灣高等法院中華民國八十八年八月
十一日第二審判決（八十八年度上訴字第二○九五號，起訴案號：台灣桃園地方法院
檢察署八十七年度偵字第九二九七、九二九八號），提起上訴，本院判決如左：
    主  文
上訴駁回。
    理  由
按刑事訴訟法第三百七十七條規定，上訴於第三審法院，非以判決違背法令為理由，
不得為之。是提起第三審上訴，應以原判決違背法令為理由，係屬法定要件。如果上
訴理由狀並未依據卷內訴訟資料，具體指摘原判決不適用何種法則或如何適用不當，
或所指摘原判決違法情事，顯與法律規定得為第三審上訴理由之違法情形，不相適合
時，均應認其上訴為違背法律上之程式，予以駁回。本件原判決撤銷第一審判決，改
判仍論處上訴人甲○○販賣第二級毒品，上訴人乙○○共同運輸第二級毒品罪刑，已
敘明甲○○意圖營利，於民國八十七年六月初，在台北市以電話向印尼之「拉菲」洽
購第二級毒品 N-α-DIMETHY1-3.4（METHYlENEDIOXY）PHENETHYLAMINE（即ＭＤＭＡ
，俗稱快樂丸），在台灣售賣牟利，議妥數量及價金後，旋於同月二十一日前往荷蘭
阿姆斯特丹。同月二十五日晚上，「拉菲」及另一印尼籍男子「佛雷迪」即赴其下榻
之飯店交付ＭＤＭＡ五千九百四十五顆，總價荷蘭幣三萬九千元。甲○○並以每顆美
鈔一元之代價，交由與其有運輸毒品犯意聯絡之乙○○，於同月二十八日十二時三十
分許，搭機攜帶該毒品經由香港運返台灣，於入境通關時為警查獲；乙○○並供出其
來源，因而查獲甲○○等情。係依憑甲○○、乙○○所為與上開事實相符部分之供述
，並綜合內政部警政署刑事警察局鑑驗通知書、行政院衛生署說明書及扣案之ＭＤＭ
Ａ等全部卷證資料，為其所憑之證據及認定之理由。而以甲○○辯稱該毒品係擬轉運
至印尼，並非攜返台灣售賣等語；乙○○辯稱伊不知所運送之物為毒品等語，均不足
採，於理由內指駁綦詳。所為論敘，俱有卷存證據資料可資覆按，從形式上觀察，並
無違背法令之情形存在。按意圖販賣而持有毒品罪，係指基於販入營利以外之其他原
因而持有，嗣始起意售賣圖利者而言。倘自始以營利為目的，販入或賣出，有一於此
，即應成立販賣毒品罪，不以販入後復行賣出為要件。查甲○○係基於營利之意圖而
販入ＭＤＭＡ，欲在台灣售賣牟利，為原判決合法認定之事實。原判決基此確認之事
實，依毒品危害防制條例第四條第二項規定，論以販賣第二級毒品罪，要無判決適用
法則不當之違誤，不因未及售出而有所影響。且甲○○係在台北市以電話與「拉菲」
議妥販入毒品之種類、數量及價金，完成買賣行為，其犯罪地一部分在國內，殊無刑
法第七條但書適用之問題，原判決亦已論列翔明（見原判決第八面第四行至第十一行
）。甲○○上訴意旨，對於原判決依憑證據所為事實之認定，究竟如何違背法令，未
依據卷內訴訟資料具體指摘，徒謂其行為至多僅成立意圖販賣而持有毒品罪；且其販
入毒品係在國外，而乙○○攜帶該毒品未入境即被查獲，是否應依國內法處罰，原審
未詳加調查等語，憑己見砌詞指摘原判決違法，難謂符合第三審上訴之法定要件。又
原判決主文諭知「扣案驗餘之第二級毒品ＭＤＭＡ五千八百八十顆沒收銷燬之」，其
理由內並就查獲之毒品除因鑑驗而滅失者外，均應沒收銷燬之意旨為適當之說明，足
以辨認應沒收之物及其範圍；至其計算驗餘之數量如果有誤，亦屬誤算之更正問題，
不影響於其判決之主旨，自不得任意指為違法。再，乙○○供出毒品來源因而查獲甲
○○，原判決已依毒品危害防制條例第十七條規定減輕其刑，復斟酌刑法第五十七條
規定審酌其犯罪之一切情狀，量處適當之刑，併於判決內詳予論敘，尤無乙○○上訴
意旨所稱「未因此而有任何減刑」之違誤。另其上訴意旨否認有毒品之認識，而為單
純事實上之爭執，亦非第三審上訴之合法理由。甲○○、乙○○上訴意旨所指摘之各
節，均與法律規定得為第三審上訴理由之違法情形，不相適合，其上訴違背法律上之
程式，應予駁回。
據上論結，應依刑事訴訟法第三百九十五條前段，判決如主文。
中      華      民      國     九十     年     十一     月      一      日
                              最高法院刑事第五庭
                                  審判長法官  紀  俊  乾
                                        法官  黃  正  興
                                        法官  劉  介  民
                                        法官  陳  東  誥
                                        法官  張  春  福
      右正本證明與原本無異
                                              書  記  官
中      華      民      國     九十     年     十一     月      五      日
                                                                        Ｅ


司法院資訊處製作；財團法人民間司法改革基金會備份。
